臺灣臺北地方法院刑事判決　　　　　　　94年度易字第1045號
公　訴　人　臺灣臺北地方法院檢察署檢察官
被　　　告　甲○○
上列被告因家庭暴力傷害案件，經檢察官聲請簡易判決處刑（93
年度偵字第14375號），本院認不宜以簡易判決處刑，改以通常
程序判決如下：
    主      文
甲○○傷害人之身體，處拘役伍拾伍日，如易科罰金，以佰元
折算壹日。
    事      實
一、甲○○與丙○○原為同居男女朋友，有家庭暴力防治法所指
    之事實上夫妻關係，於民國93年7月16日下午4時20分許，在
    台北縣新店市○○○街12號同居處前，因甲○○正欲搬離該
    租住處，丙○○聞訊前來阻止，因而與甲○○發生拉扯，甲○○明知以其當時為體重八十公斤之男子，如出手用力推人
    ，將致人倒地受傷，竟基於傷害之不確定故意，接續用力出
    手推擊丙○○，致丙○○二度跌倒，致受有頭部、四肢擦挫
    傷之傷害。
二、案經丙○○訴請臺北縣政府警察局新店分局報請臺灣臺北地
    方法院檢察署檢察官偵查聲請簡易判決處刑，本院改以通常
    程序審理。
    理      由
一、訊據被告甲○○矢口否認有傷害之犯意，辯稱：當時因丙○○出手拉扯，其為排除拉扯，始出手將丙○○撥開，應屬正
    當防衛云云。然查：
  (1)上揭事實，業據被告自承：丙○○突然出手要把我往外拖，
    我倒時就回身一撥就把丙○○撥倒等情甚詳（本院94年8月
    12 日準備程序筆錄第2頁參照）。並據證人乙○○到庭結證
    稱：他們拉拉扯扯，... 第一次告訴人被撥時，坐在地上抱
    著被告的腿，... 第二次告訴人是真的倒地，所以告訴人是
    兩次著地（本院審判筆錄第5頁參照），... 第一次... 被
    告出手在他前方往上撥開告訴人，... 第二次... 被告一手
    拿鑰匙，一手把告訴人往旁邊撥開等語明確（同日審判筆錄
    第6頁參照）。雖證人乙○○於本院證稱：不知第一次丙○○坐在地上算不算倒地云云；然查證人乙○○於警訊時明確
    證稱：其看到丙○○倒地二次，第一次是丙○○將鑰匙拔起
    丟掉拉扯甲○○衣物時，第二次是丙○○連續拉扯甲○○衣
    物不讓甲○○上車被甲○○撥開時倒地等詞（偵查卷第15頁
    參照），已就目睹細節具體描述，復為證人乙○○所不爭，
    且警訊筆錄亦詳載其敘述因丙○○上前拉扯甲○○不讓其離
    開之情形，衡情無虛偽陳述不利被告言詞之可能，故應認有
    可信之特別情形，且為證明本案犯罪事實所必要，依刑事訴
    訟法第159條之3有證據能力。顯見被告確曾出手推撥丙○○
    ，致其倒第二次。
  (2)證人丙○○亦就案發經過到庭結證屬實，且有天主教耕莘醫
    院診斷證明書附卷可參。查上述診斷證明書記載之診斷結果
    為「頭部、四肢擦挫傷」，核與證人丙○○所述倒地受傷之
    情節相符；且該診斷證明書係案發後告訴人就醫經診斷之結
    果，當係案發過程遭推撥倒地所受傷害，而與被告之推撥行
    為有因果關係無誤。
  (3)被告自承：案發當時體重約八十公斤，且告訴人對其拉扯之
    力道很大等語明確（本院審判筆錄第8頁參照），依一般人
    生活經驗判斷，被告當足認知其以一體重八十公斤男子之體
    格，果用力推撥他人，當致他人因受力而倒地受傷；竟仍二
    度推撥女子丙○○，致其二次倒地，顯係得預見其力道足使
    人倒地受傷，竟不違其本意而為推撥行為，足認有傷害之不
    確定故意。況被告於前往警局途中，於告訴人丙○○三次出
    手拉扯時，僅直接甩開丙○○的手一節，業據證人丙○○結
    證明確，顯見被告於本案用力推撥丙○○倒地，已非僅單純
    出於防衛之意思，所辯：本案係正當防衛云云，難認有據。
    打告訴人云云，應係卸責之詞，難以採信。
  綜上所述，本件事證已臻明確，被告犯行堪以認定，應予依法
  論科。
二、核被告所為，係犯刑法第二百七十七條第一項傷害罪。被告
    基於單一傷害之不確定故意所為之接續推撥行為，為單純一
    罪，附此說明。爰審酌被告因告訴人阻擋其離開，即於拉扯
    間出手推撥人倒地成傷，侵害人之身體法益，然斟酌告訴人
    所受傷害程度、被告之動機、手段尚非嚴重等一切情狀，量
    處如主文所示之刑，並諭知易科罰金之折算標準。
據上論斷，應依刑事訴訟法第四百五十二條、第二百九十九條第
一項前段，刑法第二百七十七條第一項、第四十一條第一項，罰
金罰鍰提高標準條例第一條前段、第二條，判決如主文。
本案經檢察官鄭克盛到庭執行職務
中　　華　　民　　國　　94　　年　　10　　月　　14　　日
                   刑事第十三庭  審判長 法  官  朱瑞娟
                                        法  官  胡宏文
                                        法  官  吳佳薇
上正本證明與原本無異
如不服本判決，應於判決送達後10日內向本院提出上訴狀（應抄
附繕本）。告訴人或被害人如對於本判決不服者，應具備理由請
求檢察官上訴，其上訴期間之計算係以檢察官收受判決正本之日
期為準。
                                        書記官  謝韻華
中　　華　　民　　國　　94　　年　　10　　月　　17　　日
附錄本案論罪科刑法條
中華民國刑法第二百七十七條
(普通傷害罪)
傷害人之身體或健康者，處三年以下有期徒刑、拘役或一千元以
下罰金。
